# 请教陈版主，关于其他债权投资计提减值

提问人：shenjiyuan 时间：2020-04-18 08:05:22
陈版主：
您好，根据新金融准则，金融资产减值会计由“已发生损失法”转为“预期损失法”。对于其他债权投资，按照新金融工具应按照公允价值计量。
我们在实务中遇到一个问题，有一只违约债券计入其他债权投资，按照公允价值计量。由于债券已违约，我们按照公允价值计量后，对债券计提减值。由于计提减值时考虑到相关利息，导致债券成本加上公允价值变动（负数）减掉减值准备后，为负值。
请教陈版主，其他债权投资计提减值，是否可以超过其他债权投资的公允价值（成本+公允价值变动）。

回答人：chenyiwei
任何资产的减值准备都以将该资产的账面价值减记至零为限。对你说的问题建议谨慎考虑对利息减值的处理是否恰当。